【裁判字號】    90,訴,165
【裁判日期】    900314
【裁判案由】    毒品危害防制條例
【裁判全文】
臺灣臺南地方法院刑事判決              九十年度訴字第一六五號
    公  訴  人  臺灣臺南地方法院檢察署檢察官
    被      告  甲○○
    指定辯護人  本院公設辯護人  乙○○
右列被告因毒品危害防制條例案件，經檢察官提起公訴 (八十九年度偵字第一三七九
二號），本院判決如左：
    主  文
甲○○意圖販賣而持有第二級毒品，處有期徒刑伍年。扣案之安非他命兩包（驗餘淨
重分別為拾貳公克及拾壹點肆公克）均沒收銷燬之。
    事  實
一、甲○○意圖販賣而持有第二級毒品安非他命兩包，於民國八十九年十二月三日下
    午，自苗栗縣南下欲至台南縣新營市，以新台幣二萬二千元之價格販賣予綽號「
    阿平」者（真實姓名詳卷），嗣於同日十九時許，在台南縣新營市○○路七七九
    號（太子宮加油站）前為警當場查獲，並扣得安非他命兩包（淨重分別為十二‧
    一公克及十一‧五公克；驗餘淨重分別為十二公克及十一‧四公克）。
二、案經台南縣警察局移送台灣台南地方法院檢察署檢察官偵查起訴。
    理  由
一、訊據被告甲○○對於右揭時地持有第二級毒品安非他命二包為警查獲之事實，供
    認不諱，惟否認係欲販賣予綽號「阿平」之人，辯稱：該二包安非他命係伊在新
    營買得，要買回去自己吸的云云。然查被告帶該二包安非他命至新營，係被告
    欲以新台幣二萬二千元之代價賣給「阿平」，此據被告於警訊中供承明確在卷（
    見八十九年十二月三日下午二十時五十分偵訊筆錄），並經證人「阿平」於警訊
    及檢察官偵查中證述無訛。雖被告又辯稱：伊只是幫綽號「狀元」者帶毒品給綽
    號「阿平」者，「阿平」是與「狀元」聯絡的，伊完全不認識「阿平」，亦不曾
    與其有過電話聯絡云云，惟於偵查中經檢察官質之二人間為何有通話紀錄，被告
    又改辯稱：被查獲當天有聯繫過，惟在此之前均未曾聯絡過，伊完全不認識「阿
    平」云云。然被告所使用之0000000000號行動電話，與綽號「阿平」
    者所使用之0000000000號行動電話，除於八十九年十二月二日及三日
    有多次通話紀錄外，於八十九年十月二十二日至同年月二十九日期間，亦有多次
    通話紀錄，有遠傳電信股份有限公司檢送之0000000000號通話紀錄一
    份附卷可稽，足認被告所辯，顯係避重就輕之詞，且所辯前後不符，殊難採信。
    此外，復有安非他命兩包扣案可資佐證，該二包之物經送鑑定結果，均檢出有第
    二級毒品甲基安非他命成分（淨重分別為十二‧一公克及十一‧五公克，驗餘分
    別為十二公克及十一‧四公克），亦有警政署刑事警察局鑑驗通知書一紙在卷可
    按，綜上所述，被告犯行堪予認定。
二、核被告所為，係犯毒品危害防制條例第五條第二項之意圖販賣而持有第二級毒品
    罪，爰審酌其犯罪之一切情狀，量處如主文所示之刑。扣案之上開安非他命係第
    二級毒品，應依同條例第十八條第一項前段宣告沒收銷燬之。
據上論斷，應依刑事訴訟法第二百九十九條第一項前段，毒品危害防制條例第五條第
二項，第十八條第一項前段，判決如主文。
中    華    民    國      九  十     年      三     月       十四       日
                              臺灣臺南地方法院刑事第 三 庭
                                          法      官   蘇  孫  波
右正本證明與原本無異。
如不服本判決應於送達後十日內向本院提出上訴狀。
                書  記  官   羅  宗  賢
中    華    民    國      九  十     年      三     月       十六       日


司法院資訊處製作；財團法人民間司法改革基金會備份。
